【裁判字號】    90,訴,71
【裁判日期】    900402
【裁判案由】    毒品危害防制條例
【裁判全文】
臺灣宜蘭地方法院刑事判決                              九十年度訴字第七一號
    公  訴  人  臺灣宜蘭地方法院檢察署檢察官
    被      告  甲○○
右列被告因違反毒品危害防制條例案件，經檢察官提起公訴 (八十九年度毒偵字第一
七二六號、九十年度毒偵字第一四號）及移送併辦（九十年度毒偵字第二四二號），
本院判決如左：
    主  文
甲○○連續施用第一級毒品，累犯，處有期徒刑捌月。又連續施用第二級毒品，累犯
，處有期徒刑肆月。應執行有期徒刑拾月。
    事  實
一、甲○○曾於民國八十六年四月間，因違反麻醉藥品管理條例案件，經本院判處有
    期徒刑五月確定，甫於同年六月十日易科罰金執行完畢；又曾因施用毒品案件，
    先經本院裁定送觀察、勒戒後，認無繼續施用毒品之傾向，而由臺灣宜蘭地方法
    院檢察署檢察官於八十八年六月十五日以八十八年度偵字第二二０五號及偵緝字
    第二００號為不起訴處分確定。又因再犯施用毒品案件，經臺灣宜蘭地方法院裁
    定送觀察、勒戒結果，認有繼續施用毒品之傾向，經本院裁定令入戒治處所施以
    強制戒治一年，並由臺灣宜蘭地方法院檢察署檢察官以八十八年度毒偵字第一號
    及第四一五號提起公訴後，業經本院於八十九年二月十一日就施用第一級毒品部
    分，判處有期徒刑六月，施用第二級毒品部分，判處有期徒刑四月，應執行有期
    徒刑八月確定；嗣強制戒治部分，經執行滿三月後，認無繼續戒治之必要，而於
    八十九年五月九日依本院裁定停止戒治出所，所餘戒治期間付保護管束。詎其仍
    不知悔改，基於概括之犯意，自八十九年十月上旬某日起，至同年十二月一日下
    午一時許，先後在宜蘭縣冬山鄉○○路一九一巷十八號住處及宜蘭縣冬山鄉○○
    路○段三二九巷六號友人住處，連續施用第一級毒品海洛因二次；另基於概括之
    犯意，自八十九年十月上旬某日起，至九十年一月九日止，在宜蘭縣冬山鄉○○
    路一九一巷十八號住處，連續施用第二級毒品甲基安非他命多次。嗣先後於八十
    九年十月十三日、同年十二月一日及九十年一月十二日為警採集其尿液送驗而查
    獲。
二、案經宜蘭縣警察局羅東分局報由臺灣宜蘭地方法院檢察署檢察官偵查起訴。
    理  由
一、右揭犯罪事實，業據被告甲○○於本院審理時坦承不諱，其於八十九年十月十三
    日為警採尿送驗，檢驗及覆驗結果，甲基安非他命均呈陽性反應，此有宜蘭縣衛
    生局（八九）宜衛六字第一六二五五號尿液檢驗單、台灣檢驗科技股份有限公司
    之濫用藥物尿液檢驗報告及尿液編號對照表在卷可稽；其於八十九年十二月一日
    為警採尿送驗，檢驗結果，嗎啡及安非他命均呈陽性反應，此有宜蘭縣衛生局（
    八九）宜衛六字第一九一四二號尿液檢驗單及尿液編號對照表附卷可參；其於九
    十年一月十二日為警採尿送驗，檢驗結果，安非他命亦呈陽性反應，此有宜蘭縣
    衛生局（九十）宜衛六字第一０二三號尿液檢驗單及尿液編號對照表在卷可憑。
    又被告前因施用毒品案件，先經本院裁定送觀察、勒戒後，認無繼續施用毒品之
    傾向，而由臺灣宜蘭地方法院檢察署檢察官於八十八年六月十五日以八十八年度
    偵字第二二０五號及偵緝字第二００號為不起訴處分確定，復因再犯施用毒品案
    件，經臺灣宜蘭地方法院裁定送觀察、勒戒結果，認有繼續施用毒品之傾向，經
    本院裁定令入戒治處所施以強制戒治一年，並由臺灣宜蘭地方法院檢察署檢察官
    以八十八年度毒偵字第一號及第四一五號提起公訴後，業經本院於八十九年二月
    十一日就施用第一級毒品部分，判處有期徒刑六月，施用第二級毒品部分，判處
    有期徒刑四月，應執行有期徒刑八月確定；嗣強制戒治部分，經執行滿三月後，
    認無繼續戒治之必要，而於八十九年五月九日依本院裁定停止戒治出所，所餘戒
    治期間付保護管束，此有台灣高等法院檢察署刑案紀錄簡覆表及台灣高等法院被
    告全國前案紀錄表附卷可憑，被告三犯施用第一、二級毒品之犯行，堪以認定，
    應予依法論處。
二、核被告所為，係犯毒品危害防制條例第十條第一項及第二項之罪。其持有第一、
    二級毒品之低度行為，分別為施用第一、二級毒品之高度行為所吸收，均不另論
    罪。其施用毒品海洛因二次之行為及施用毒品甲基安非他命多次之行為，均係時
    間緊接、手法相同、觸犯構成要件相同之罪名，顯係基於概括犯意為之，應依連
    續犯規定分別論以一罪，並均加重其刑。又被告所犯上開二罪間，犯意個別，行
    為互殊，應予以分論併罰。公訴意旨雖僅論及被告於八十九年十二月一日下午一
    時許施用海洛因一次，及於八十九年十月十三日凌晨零時四十分許回溯前四日內
    某時起，至同年十二月一日下午五時二十五分許回溯前四日內某時止施用甲基安
    非他命多次之部分犯行，然檢察官就犯罪事實一部起訴者，其效力及於全部，本
    件被告於八十九年十月上旬某日施用第一級毒品一次之犯行，及自八十九年十月
    上旬某日起至九十年一月九日止施用第二級毒品多次之犯行，與前揭論罪科刑之
    部分均分別有連續犯之裁判上一罪關係，已見前述，本院自應就包括移送併辦之
    部分均併予審理，附此敘明。查被告曾於八十六年四月間，因違反麻醉藥品管理
    條例案件，經本院判處有期徒刑五月確定，甫於同年六月十日易科罰金執行完畢
    ，此有前述台灣高等法院檢察署刑案紀錄簡覆表附卷可參，其於五年內再犯本件
    有期徒刑以上之罪，為累犯，應依刑法第四十七條規定，均遞加重其刑。爰審酌
    被告自八十六年以來，屢次因施用毒品經判處徒刑後，仍一再施用毒品，此有前
    述臺灣高等法院檢察署刑案紀錄簡覆表可供參照，施用毒品嗣後改依修正後之毒
    品危害防制條例審理，予其戒絕之機會，前經檢察官為不起訴處分並經戒治及本
    院判刑後，仍不知悔改，顯見其涉毒已深，難以戒除其毒癮，應予較長期之徒刑
    ，以隔除與毒品接觸之機會，俾利戒除毒癮，及施用毒品係屬殘害身心之行為、
    坦承部分犯行及犯罪後態度等一切情狀，分別量處如主文所示之刑，並定其應執
    行之刑。
據上論斷，應依刑事訴訟法第二百九十九條第一項前段，毒品危害防制條例第十條第
一項、第二項，刑法第十一條前段、第五十六條、第四十七條、第五十一條第五款，
判決如主文。
本件經檢察官林慧到庭執行職務。
中      華      民      國      九十    年      四      月      二      日
                                  臺灣宜蘭地方法院刑事第二庭
                                          法  官
右正本證明與原本無異。
如不服本判決，應於判決送達後十日內，向本院提出上訴狀。
                                          書記官
中    華    民    國      八十        年              月              日
附錄法條
毒品危害防制條例第十條第一項、第二項


司法院資訊處製作；財團法人民間司法改革基金會備份。
